【裁判字號】    98,交聲,783
【裁判日期】    980806
【裁判案由】    聲明異議
【裁判全文】
臺灣臺南地方法院交通事件裁定         98年度交聲字第783號
移送機關    交通部公路總局嘉義區監理所臺南監理站
異議人即
受處分人    甲○○
上列異議人即受處分人因違反道路交通管理處罰條例案件，對於
交通部公路總局嘉義區監理所臺南監理站民國98年7月3日所為之
裁決處分（處分案號：嘉監南字第裁74-MM0000000號）聲明異議
，本院裁定如下：
    主    文
異議駁回。
    理    由
一、原處分意旨略以：異議人即受處分人甲○○（下稱異議人）
    駕駛車牌號碼0862-SV號自用一般小客車，於民國98年5月21
    日17時24分許，行經有燈光號誌管制之臺南縣麻豆鎮176線
    與南49線路口時，因不遵守道路交通標線之指示（紅燈超越
    停止線），經臺南縣警察局交通警察隊警員以科學儀器拍照
    採證後逕行製單舉發，嗣經移送機關即交通部公路總局嘉義
    區監理所臺南監理站（下稱原處分機關）以其有不遵守道路
    交通標線指示之行為明確，而依道路交通管理處罰條例第60
    條第2項第3款之規定，裁處異議人罰鍰新臺幣（下同）900
    元等語。
二、本件異議意旨略以：依臺南縣警察局函該測速照相設備為荷
    蘭進口，估且它正確無誤，超越停止線也是事實，惟異議人
    到達該路口時為綠燈，亮左轉燈，跟著前方三部車依序停下
    來等左轉往南49線前進，待前方三部車左轉前進，輪到異議
    人之後，異議人的正前方亮起紅燈，於是異議人就停止左轉
    前進的動作而被拍照，此罰單有瑕疵，為此聲明異議等語。
三、按汽車駕駛人，駕駛汽車有不遵守道路交通標誌、標線、號
    誌之指示之情形者，而本章各條無處罰之規定者，處900元
    以上1,800元以下罰鍰，道路交通管理處罰條例第60條第2項
    第3款定有明文。又停止線，係用以指示行駛車輛停止之界
    限，車輛停止時，其前懸部分不得伸越該線；車輛面對圓形
    紅燈表示禁止通行，不得超越停止線或進入路口，道路交通
    標誌標線號誌設置規則第170條第1項、第206條第5款第1目
    分別定有明文。
四、經查：
  (一)異議人駕駛車牌號碼0862-SV號自用一般小客車，於上揭時
    地，因紅燈亮起後超越停止線而有不遵守交通號誌指示之情
    形，由臺南縣警察局交通警察隊警員製單逕行舉發，嗣經原
    處分機關裁處如上述裁罰等情，有臺南縣警察局98年6月1日
    南縣警交字第MM0000000號舉發違反道路交通管理事件通知
    單、原處分機關98年7月3日嘉監南字第裁74-MM0000000號裁
    決書各1份及違規採證照片1幀附卷可稽。
  (二)異議人雖辯稱當時其係要左轉，因等待前方3部車左轉後輪
    到其車輛要通過時，已亮起紅燈，乃停車未過，故有越線之
    情形，其係在綠燈時即已到達該違規路口停等等語；惟經本
    院函請臺南縣警察局交通警察隊重新沖洗本件舉發照片後，
    依照片上之資料欄內數值所示，異議人所駕駛之自小客車，
    係在該處燈號轉換為紅燈已過27.8秒之時，車身前輪來越過
    停止線、後輪接近於停止線 (照片上「R278」即代表紅燈亮
    起已27.8秒），而本件所使用之科學採證儀器即感應線式闖
    紅燈測速照相設備，係設定只有在紅燈亮起後，車輛車體前
    （輪）方必須連貫滑行經過埋設在停止線前端路面下方之第
    1組線圈至第3組線圈後（此時相片顯示車輛已超越停止線）
    ，機組才會啟動拍照，倘若號誌顯示在綠燈或黃燈時，車身
    已停在第1組線圈之上，俟號誌變換為紅燈再移動前進至第3
    線圈者，該儀器並不會啟動照相，此有臺南縣警察局98年7
    月30日南縣警交字第0980031227號函在卷可佐。準此，異議
    人所駕駛之車輛顯係在紅燈亮起後之27.8秒始超越停止線，
    停止於行人穿越道前無訛，其所辯顯與事實不符，而無可採
    。異議人確有本件違規事實，應可認定。
五、綜上所述，異議人於前揭時地既有駕駛自用小客車不遵守道
    路交通號誌指示之違規行為，則原處分機關依道路交通管理
    處罰條例第60條第2項第3款及違反道路交通管理事件統一裁
    罰基準表之規定，裁處異議人罰鍰900元，核無違誤。本件
    異議為無理由，應予駁回。
六、據上論斷，應依道路交通管理處罰條例第87條第2項，道路
    交通案件處理辦法第19條，裁定如主文。
中    華    民    國    98    年    8     月    6     日
                      交通法庭  法  官 張家瑛
以上正本證明與原本無異。
如不服本裁定，應於收受送達後5日內向本院提出抗告狀。（應
附繕本）
                                書記官 李淑惠
中    華    民    國    98    年    8     月    10    日


司法院資訊處製作；財團法人民間司法改革基金會備份。
